臺灣板橋地方法院刑事判決　　　　　　　96年度訴字第2375號
公　訴　人　臺灣板橋地方法院檢察署檢察官
被　　　告　甲○○
上列被告因違反毒品危害防制條例案件，經檢察官提起公訴（九
十六年度毒偵字第三四五四號），被告於本院行準備程序中，就
被訴事實為有罪之陳述，經本院合議庭裁定由受命法官獨任進行
簡式審判程序審理，並判決如下：
    主  文
甲○○施用第一級毒品，累犯，處有期徒刑捌月。扣案之第一級
毒品海洛因包（合計淨重壹點肆公克）沒收銷燬之；又施用
第二級毒品，累犯，處有期徒刑肆月，扣案之第二級毒品甲基安
非他命壹包（驗餘淨重零點貳肆伍公克）沒收銷燬之。應執行有
期徒刑拾月，扣案之第一級毒品海洛因包（合計淨重壹點肆
公克）、第二級毒品甲基安非他命壹包（驗餘淨重零點貳肆伍公
克）均沒收銷燬之。
    事  實
一、甲○○因違反麻醉藥品管理條例案件，經本院以八十六年度
    訴字第八四號判決判處有期徒刑六月確定，又因違反肅清煙
    毒條例案件，經臺灣高等法院以八十六年度上訴字第四二一
    七號判決判處有期徒刑三年六月確定，上開二案應執行有期
    徒刑三年十月，於民國八十七年二月六日入監執行，並於八
    十八年九月二十三日假釋出監交付保護管束，假釋期間因違
    反毒品危害防制條例案件，經撤銷假釋，應執行殘刑有期徒
    刑二年一月十七日，甫於九十五年三月一日執行完畢（構成
    累犯）。
二、甲○○曾因施用毒品案件，經依本院以九十年度毒聲字第三
    六七六號裁定送觀察勒戒處所觀察、勒戒後，認有繼續施用
    毒品之傾向，再經本院以九十二年度毒聲字第二八七九號裁
    定令入戒治處所施以強制戒治一年，嗣經停止戒治，所餘戒
    治期間付保護管束，於九十三年九月十四日保護管束期滿執
    行完畢，由臺灣板橋地方法院檢察署檢察官於九十三年九月
    二十二日以九十三年度戒毒偵字第三二九號不起訴處分確定
    。竟不知悔改，明知海洛因、甲基安非他命經毒品危害防制
    條例列為第一級、第二級毒品，不得施用、持有，竟於強制
    戒治執行完畢釋放後五年內之九十六年四月二十九日二十二
    時許，在位於臺北縣三重市○○路○段二十巷五七號住處內
    ，將第一級毒品海洛因摻入香菸內點燃，施用第一級毒品；
    復將第二級毒品甲基安非他命放入吸食器內，下以火燒烤施
    用第二級毒品，嗣於同日二十三時四十五分許，為警方於臺
    北縣三重市○○路七四巷與車路頭口察覺形跡可疑，甲○○
    拒絕停車，直至臺北縣三重市○○路、三民街口始為警攔停
    ，扣得其所有供施用之第一級毒品海洛因三包（淨重一點三
    四公克）、第二級毒品甲基安非他命一包（驗餘淨重零點二
    四五公克）。
三、案經臺北縣政府警察局三重分局報請臺灣板橋地方法院檢察
    署檢察官偵查起訴。
    理  由
一、訊據被告甲○○對於施用第一級毒品、第二級毒品之犯行坦
    承不諱，惟辯稱將上開二種毒品置放於吸食器內一同施用云
    云。經查：被告為警採集尿液結果，呈海洛因代謝物嗎啡類
    、甲基安非他命陽性反應，有臺灣檢驗科技股份有限公司九
    十六年五月十四日濫用藥物尿液檢驗報告一紙可參。扣案之
    白粉三包，送法務部調查局鑑定，確含第一級第六項毒品海
    洛因成分，合計淨重一點三四公克，純質淨重零點二五公克
    ，有法務部調查局九十六年五月二十六日調科壹字第○九六
    二三○四五七四○號鑑定書一份可參。透明晶體一包，淨重
    零點二六公克，因鑑驗使用零點零一五公克，驗餘淨重零點
    二四五公克，有臺灣檢驗科技股份有限公司九十六年五月十
    一日濫用藥物檢驗報告一紙可憑。其於警詢坦承係將海洛因
    摻入香菸內吸食，甲基安非他命係以置放於玻璃球內，下以
    火燒烤（參見偵卷第十三頁）之方式施用毒品，嗣後於審判
    中改稱將第一級、第二級毒品一同置放於吸食器內施用之詞
    ，顯有重大出入，且經本院訊問何以如此施用？二種毒品比
    例為何？施用後反應為何？以及為何警詢中供述與審理中供
    述不同？被告均無法說明，依據本院審理經驗，施用海洛因
    、甲基安非他命之作用南轅北轍，安非他命類對中樞神經具
    有強烈興奮作用，海洛因則為中樞神經抑制劑，兩者作用機
    轉不同，被告已於警詢中供述施用毒品之方式，於審理中變
    更施用方式之詞，顯係卸責之詞，不足採信。被告曾因施用
    毒品案件，經依本院以九十年度毒聲字第三六七六號裁定送
    觀察勒戒處所觀察、勒戒後，認有繼續施用毒品之傾向，再
    經本院以九十二年度毒聲字第二八七九號裁定令入戒治處所
    施以強制戒治一年，嗣經停止戒治，所餘戒治期間付保護管
    束，於九十三年九月十四日交付保護管束期滿執行完畢，由
    臺灣板橋地方法院檢察署檢察官於九十三年九月二十二日以
    九十三年度戒毒偵字第三二九號不起訴處分確定，有上開不
    起訴處分書、臺灣高等法院被告前案紀錄表一份在卷可參，
    被告於強制戒治執行完畢釋放後五年內再犯施用毒品犯行，
    堪以認定。
二、查海洛因、甲基安非他命分別為毒品危害防制條例第二條第
    二項第一款、第二款明定之第一級、第二級毒品，均不得持
    有、施用。核被告所為，係犯毒品危害防制條例第十條第一
    項之罪、同條第二項之罪。其施用海洛因前後持有海洛因及
    施用甲基安非他命前後持有甲基安非他命之低度行為，應為
    施用之高度行為所吸收，均不另論罪。其所犯上開二罪，犯
    意各別，行為不同，應予分論併罰。被告有事實欄所述犯罪
    科刑執行紀錄，有前開臺灣高等法院被告前案紀錄表乙紙在
    卷可考，其受有期徒刑之執行完畢，五年以內故意再犯有期
    徒刑以上之罪，為累犯，均應依刑法第四十七條第一項規定
    加重其刑。爰審酌被告經強制戒治仍無法戒除施用毒品之惡
    習，顯見戒除毒癮之意志薄弱，兼衡其犯罪之動機、目的、
    手段、品行，及犯罪後態度等一切情狀，分別量處如主文所
    示之刑，並定其應執行之刑，以玆儆懲。扣案之海洛因三包
    （合計淨重一點三四公克）、甲基安非他命一包（驗後淨重
    零點二四五公克），為查獲之第一級、第二級毒品，應依毒
    品危害防制條例第十八條第一項前段沒收銷燬之（包裝上開
    毒品之包裝袋，其與毒品於物理外觀上附合而難予析離，且
    如強予析離至完全無殘渣留存，將耗費相當之時間、人力與
    經費，於經濟上顯無實益，是依社會一般通念，堪認該包裝
    袋已與查獲之毒品結合成為一體而無從強加析離，是上開毒
    品既屬毒品危害防制條例十八條第一項前段所規定之違禁物
    ，其外包裝袋自亦應併予沒收銷燬之，附此敘明）。
三、末按除被告所犯為死刑、無期徒刑、最輕本刑為三年以上有
    期徒刑之罪或高等法院管轄第一審案件者外，於前條第一項
    程序進行中，被告先就被訴事實為有罪之陳述時，審判長得
    告知被告簡式審判程序之旨，並聽取當事人、代理人、辯護
    人及輔佐人之意見後，裁定進行簡式審判程序，刑事訴訟法
    第二百七十三條之一第一項定有明文。查本件被告所犯，法
    定本刑非最輕本刑為三年以上有期徒刑之罪，且被告就被訴
    事實為有罪之陳述，經告知被告簡式審判程序之旨，被告及
    公訴人對於本件改依簡式審判程序審理亦均表示無意見，是
    本院即依前揭刑事訴訟法規定，裁定本件進行簡式審判程序
    ，附此敘明。
據上論斷，應依刑事訴訟法第二百七十三條之一第一項、第二百
九十九條第一項前段，毒品危害防制條例第十條第一項、第二項
、第十八條第一項前段、第二十三條第二項，刑法第十一條前段
、第四十七條第一項、第五十一條第五款，判決如主文。
本案經檢察官簡美慧到庭執行職務。
中　　華　　民　　國　　96　　年　　8 　　月　　31　　日
                  刑事第八庭    法　官  絲鈺雲
以上正本證明與原本無異
如不服本判決應於送達後10日內向本院提出上訴狀
                                書記官　蔡美如
中　　華　　民　　國　　96　　年　　8 　　月　　31　　日
附錄本案論罪科刑法條全文：
毒品危害防制條例第十條
施用第一級毒品者，處六月以上五年以下有期徒刑。
施用第二級毒品者，處三年以下有期徒刑。
